【裁判字號】    90,簡抗,17
【裁判日期】    900821
【裁判案由】    給付電費
【裁判全文】
臺灣高雄地方法院民事裁定  九十年度簡抗字第一七號
    抗  告  人  台灣電力股份有限公司高雄區營業處
    法定代理人  曾振明
    送達代收人  李榮義
    相  對  人  慶堂工業股份有限公司
    法定代理人  安碧蓮
右當事人間請求給付電費事件，上訴人對於本院岡山簡易庭中華民國九十年五月十五
日本院九十年度岡簡字第一一六號民事裁定提起抗告，本院裁定如左：
    主      文
原裁定廢棄，發回本院岡山簡易庭。
抗告訴訟費用由相對人負擔。
    理      由
一、抗告意旨略以：相對人於民國八十八年六月間與原告訂立供電契約，約定由抗告
    人供應相對人位於高雄橋頭鄉○○路三十二號之廠房高壓需量電力用電，相對人
    則應按用量給付電費；惟相對人自八十九年七月二十九日起至九月二十七日止之
    電費，因電子計量表程式異常，導致單價不同之尖峰時段、離峰時段用電計量錯
    亂，經抗告人重新核算後，計相對人仍欠繳新臺幣十一萬八千八百三十五元，屢
    經催討仍不給付，爰依兩造間供電契約請求相對人給付欠繳之電費及自起訴狀繕
    本送達相對人之翌日起至清償日止，按法定利率計算之利息；惟原審竟以被告即
    相對人主事務所在臺北市○○○路○段二二二號十一樓為由，裁定移送臺灣臺北
    地方法院，未慮及兩造契約履行地在高雄縣，爰依法提出抗告等，並提出高壓需
    量電力用電登記單為證。
二、按對於私法人或其他得為訴訟當事人之團體之訴訟，由其主事務所或主營業所所
    在地之法院管轄；對於設有事務所或營業所之人，因關於其事務所或營業所之業
    務涉訟者，得由該事務所或營業所所在地之法院管轄；因契約涉訟者，如經當事
    人定有債務履行地，得由該履行地之法院管轄；同一訴訟，數法院有管轄權者，
    原告得任向其中一法院起訴，民事訴訟法第二條第二項、第六條、第十二條、第
    二十二條分別定有明文。查相對人為私法人，其主事務所在臺北市○○○路○段
    二二二號十一樓，有相對人公司變更登記事項卡可稽，臺灣臺北地方法院固有管
    轄權，然本件抗告人係依兩造間供電契約請求相對人給付欠繳之電費，而兩造間
    供電契約履行地在相對人位於高雄橋頭鄉○○路三十二號之廠房，前業提及，依
    前揭說明，本院岡山簡易庭自亦有管轄權。玆抗告人向有管轄權之本院岡山簡易
    庭起訴，洵屬正當，原審為移送之裁定，確有違誤，抗告意旨執此不服，求為廢
    棄原裁定，為有理由，應予准許。又為維持抗告人審級利益，本件並應發回本院
    岡山簡易庭續行審理。
三、據上論結，本件抗告為有理由，依民事訴訟法第四百三十六條之一第三項、第四
    百九十二條第二項前段、第九十五條、第七十八條裁定如主文。
中      華      民      國    九十      年      八      月    二十一    日
                              臺灣高雄地方法院民事第一庭
~B審判長法官  蔡國卿
~B法      官  陳信伍
~B法      官  洪文慧
右為正本係照原本作成。
本裁定不得抗告。
中      華      民      國    九十      年      八      月    二十一    日
~B法院書記官  陳惠玲


司法院資訊處製作；財團法人民間司法改革基金會備份。
